臺灣桃園地方法院刑事判決　　　　　　100年度簡上字第184號
上　訴　人
即　被　告　劉杏春
上列上訴人即被告因妨害公務案件，不服本院中華民國100年3月
11日所為之100 年度桃簡字第594 號第一審簡易判決（聲請簡易
判決處刑書案號：99年度偵字第31958 號），提起上訴，本院管
轄之第二審合議庭判決如下：
    主  文
上訴駁回。
    事  實
一、劉杏春於民國99年11月1 日下午3 時許，在臺灣桃園地方法
    院檢察署第一偵查庭內，因另案99年度偵字第21202 號損害
    債權案件到庭應訊時，多次打斷該案告訴人莊桂珠之陳述，
    經偵查檢察官多次制止，仍置之不理，已妨害偵訊程序之順
    行，偵查檢察官遂命在場執勤、身著制服之法警陳榮裕，先
    將劉杏春隔離於庭外，詎劉杏春明知陳榮裕係依法執行公務
    之人員，並銜命執行強制將劉杏春暫時隔離於偵訊庭外之公
    務，竟猶基於妨害公務之犯意，先以肢體抗拒推遲隔離出庭
    時間，繼而在法警欲將偵訊庭大門關閉之際，劉杏春更以雙
    手支撐於大門兩側，再以身體推擠等方式，阻止法警陳榮裕
    執行隔離偵訊之公務，當場為檢察官發現，即命法警將劉杏
    春逮捕，始悉上情。
二、案經臺灣桃園地方法院檢察署檢察官自動檢舉偵查後聲請以
    簡易判決處刑。
    理  由
一、按被告以外之人於審判外之言詞或書面陳述，除法律有規定
    者外，不得作為證據，刑事訴訟法第159條第1項固有明文。
    惟被告以外之人於審判外之陳述，經當事人於審判程序同意
    作為證據，法院審酌該言詞陳述或書面陳述作成時之情況，
    認為適當者，亦得為證據；當事人、代理人或辯護人於法院
    調查證據時，知有上開刑事訴訟法第159條第1項不得為證據
    之情形，而未於言詞辯論終結前聲明異議者，視為有前項之
    同意，刑事訴訟法第159 條之5 亦有明文。經查，本案認定
    事實所引用之本件卷內所有卷證資料（包含人證與文書證據
    、物證等證據），並無證據證明係公務員違背法定程序所取
    得，且被告於本院審理時對本院提示之卷證均未爭執其證據
    能力，且卷內之文書證據，亦無刑事訴訟法第159 條之4 之
    顯有不可信之情況與不得作為證據之情形，從而，依刑事訴
    訟法第159 條至159 條之5 之規定，本案以下認定事實所引
    用之證據（包含人證與文書證據、物證等證據），均有證據
    能力，合先敘明。
二、訊據上訴人即被告劉杏春雖坦承當法警陳榮裕要將伊隔離於
    庭外時，伊有用雙手扳住偵查庭鐵門兩邊門框不肯出去，惟
    矢口否認有何妨害公務之故意及犯行，並辯稱：伊並沒有用
    身體推法警，伊只是要進去偵查庭把話講完再出去云云，惟
    查：
  (一)按刑法第一百三十五條第一項之妨害公務罪，以行為人對於
    公務員依法執行職務時，施以強暴、脅迫，即屬當之；所稱
    「強暴」，係指一切有形力即物理力之行使而言，不問其係
    對人或對物為之均包括在內；所稱「脅迫」，則指以侵害生
    命、身體、自由、名譽、財物之不法為目的之意思，通知對
    方足使其生恐怖之心之一切行為而言（最高法院82年度台上
    字第608號裁判意旨參照）。
  (二)經本院當庭勘驗偵訊錄影光碟，於該影片00：43：49秒所示
    ：「上訴人即被告劉杏春再度（第七次）打斷偵查程序之進
    行，經檢察官指示法警陳榮裕將上訴人帶離法庭，法警陳榮
    裕欲關上偵查庭鐵門時，上訴人劉杏春即以身體擋住鐵門，
    並以手拉住門框，不讓法警將門關上，雖法警試圖將上訴人
    劉杏春拉住門框的手扳開，但上訴人劉杏春仍以身體擋住鐵
    門，以手拉住鐵門之方式，欲藉左側身體推擠法警之方式進
    入庭內，並稱：『我就站在這裡等，你把我關沒關係』」，
    有本院勘驗筆錄附卷可稽（見本院100 年簡上字第184 號卷
    第26頁背面至27頁），互核與證人陳榮裕於偵訊中證稱：「
    （問：當日執行公務過程？）答：開庭時檢察官請被告劉杏
    春出去，被告劉杏春說要站在偵查庭後面，但檢察官請被告
    劉杏春退庭，我就拉被告的手要帶被告出去，但被告走到門
    口就用雙手扳住偵查庭鐵門兩邊門框不願出去。」、「（問
    ：被告有無與你肢體接觸有無推擠？）答：有，當時我用手
    臂頂住被告的身體、胸部的位置，『被告就一直往我身體的
    方向施力不願意出去』，過程中被告沒有用手推我」（見偵
    卷99年度他字5941卷第16頁），益徵被告劉杏春多次打斷另
    案告訴人之陳述，經檢察官制止未果，遂命在場法警將被告
    帶離法庭，被告因急欲入庭遂以身體反向抗拒推擠法警，對
    於銜檢察官之命執行公務之法警施以強制力即有形之物理力
    乙情，揆諸上開判決意旨，被告妨害公務之犯行堪以認定。
  (三)綜上所論，被告明知自己於偵查檢察官偵訊中，屢次打斷另
    案告訴人之發言而遭檢察官制止，而遭檢察官命法警將其隔
    離於偵訊庭外，仍以身體不斷推擠執行公務之法警，被告辯
    稱無妨害公務之犯意云云，顯係臨訟卸責之詞，不足採信，
    從而本件事證明確，被告妨害公務犯行堪予認定，應依法論
    科。
三、核被告所為，係犯刑法第135 條第1 項之妨害公務罪。原審
    依刑事訴訟法第449 條第1 項前段、第3 項、第454 條第2
    項，刑法第135 條第1 項、第41條第1 項前段，刑法施行法
    第1 條之1 第1 項、第2 項前段，量處被告拘役40日，並諭
    知易科罰金之折算標準，認事用法均無不合，量刑亦屬妥適
    ，上訴意旨猶執陳詞指摘原判決不當，為無理由，應予駁回
    。
據上論斷，應依刑事訴訟法第455 條之1 第1 項、第3 項、第36
8 條，判決如主文。
本案經檢察官陳立儒到庭執行職務。
中    華    民    國   100    年    7     月    15    日
                  刑事第十庭審判長 法  官    江德民
                                   法  官    華奕超
                                   法  官    黃鏡芳
以上正本證明與原本無異。
本件不得上訴。
                                   書記官    劉家蕙
中    華    民    國   100    年    7     月    15    日